Minutes et répertoires du notaire Jean Charles Marie THIBAULT, 13 décembre 1927 - 31 décembre 1939 (étude XXVII)
Archives nationales (France)
- Minutes de Jean Charles Marie THIBAULT (XXVII), 13 décembre 1927 - 31 décembre 1939; MC/ET/XXVII/1356 - MC/ET/XXVII/1565; 210 cartons
  - Minutes. 1938, avril, avril 1938; MC/ET/XXVII/1540
    - Réquisition de notification à mariage de Mademoiselle Lucie Santori, monteuse en lampes, à son père, Nicolas Santori, vérificateur de régies municipales, domicilé à Ivry-sur-Seine, route stratégique n°173, demeurant à Meknès (Maroc), hôtel de Paris, pour contracter mariage avec Monsieur Yves Raymond Fernand Delage, magasinier, demeurant à Ivry-sur-Seine, rue de Beauvais n°11., 11 avril 1938; MC/ET/XXVII/1540
      Ivry-sur-Seine (Val-de-Marne); magasinier; Santori, Lucie; Santori, Nicolas; Maroc; Delage, Yves Raymond Fernand
  - Minutes. 1938, 1er mai - 15 mai, 1er mai - 15 mai 1938; MC/ET/XXVII/1541
  - Minutes. 1938, 16 mai - 31 mai, 16 mai - 31 mai 1938; MC/ET/XXVII/1542
    - Déclaration de souscription et de versement pour la société "La Laborieuse du XVème", ayant pour objet la création, l'acquisition et l'exploitation de tous commerces d'alimentation, dont le siège social est fixé 30 bis rue Cauchy (Paris 15e arrondissement), 27 mai 1938; MC/ET/XXVII/1542
      Cauchy (rue); acte de société
    - Déclaration de souscription et de versement pour "Coopérative Sanitaire du Travail" ayant pour objet l'exploitation d'une clinique destinée aux ouvriers victimes d'accidents du travail, dont le siège est à Boulogne, rue Denfert-Rochereau n°10., 18 mai 1938; MC/ET/XXVII/1542
      acte de société; médecine du travail; Boulogne-Billancourt (Hauts-de-Seine)
  - Minutes. 1938, 1er juin - 15 juin, 1er juin - 15 juin 1938; MC/ET/XXVII/1543
  - Minutes. 1938, 16 juin - 30 juin, 16 juin - 30 juin 1938; MC/ET/XXVII/1544
    - Contrat de mariage de René Guillaume Marie Gaston Joseph Bolloré, industriel, demeurant 184, avenue Victor-Hugo, divorcé en premières noces avec un enfant mineur de Denise Marie Rivière, et Céline Rhalavsky, dite Lyne Clevers, artiste lyrique, demeurant 12, rue Georges-Berger., 27 juin 1938; MC/ET/XXVII/1544
      René Guillaume Marie Gaston Joseph Bolloré est né à Ergué-Gabéric (Finistère) le 1er janvier 1912 du mariage de René Joseph Marie Émile Robert Bolloré, décédé, et de Marie Amélie Anne Marguerite Thubé.
      Céline Rhalavsky, dite Lyne Clevers, est née à Paris le 22 octobre 1909 du mariage de Kalmen Rhalavsky et de Rachel Krendel.
      À la suite: dépôt de l'acte de mariage (20 octobre 1938).
      chef d'entreprise; chanteur; contrat de mariage; Bolloré, René Guillaume Marie Gaston Joseph; Rivière, Denise Marie; Rhalavsky, Céline; Clevers, Lyne; Bolloré, René Joseph Marie Émile Robert; Thubé, Marie Amélie Anne Marguerite; Rhalavsky, Kalmen; Krendel, Rachel; Victor-Hugo (avenue); Georges-Berger (rue); Ergué-Gabéric (Finistère)
  - Minutes. 1938, juillet, juillet 1938; MC/ET/XXVII/1545
  - Minutes. 1938, août, août 1938; MC/ET/XXVII/1546
  - Minutes. 1938, septembre, septembre 1938; MC/ET/XXVII/1547
    - Contrat de mariage entre Pierre Léon Adrien Poilâne, boulanger, demeurant 8, rue du Cherche-Midi, veuf en premières noces sans enfant d'Yvonne Clotilde Marie Callarec, et Charlotte Grajeon, employée de commerce, demeurant 47, rue Bonaparte., 13 septembre 1938; MC/ET/XXVII/1547
      Pierre Léon Adrien Poilâne est né à Clamart (Seine) le 7 novembre 1909 du mariage de Joseph Constant Poilâne, décédé, et de Alexandrine Berthe Gloriot, sa veuve, demeurant à Saint-Germain-de-Clairefeuille (Orne)
      Charlotte Grajeon est née à Dun-le-Poëlier (Indre) le 11 décembre 1905 du mariage de Charles Ernest Grajeon, cultivateur, et de Marie Ernestine Blanchandin, demeurant à Saint-Christophe-en-Bazelle (Indre)
      boulanger; employé de commerce; contrat de mariage; Poilâne, Pierre Léon Adrien; Callarec, Yvonne Clotilde Marie; Grajeon, Charlotte; Poilâne, Joseph Constantin; Gloriot, Alexandrine Berthe; Cherche-Midi (rue du); Bonaparte (rue); Saint-Germain-de-Clairefeuille (Orne); Dun-le-Poëlier (Indre); Grajeon, Charles Ernest; agriculteur; Blanchandin, Marie Ernestine; Saint-Christophe-en-Bazelle (Indre)
  - Minutes. 1938, octobre, octobre 1938; MC/ET/XXVII/1548
  - Minutes. 1938, novembre, novembre 1938; MC/ET/XXVII/1549
  - Minutes. 1938, 1er décembre - 15 décembre, 1er décembre - 15 décembre 1938; MC/ET/XXVII/1550
  - Minutes. 1938, 16 décembre - 31 décembre, 16 décembre - 31 décembre 1938; MC/ET/XXVII/1551
  - Minutes. 1939, janvier, janvier 1939; MC/ET/XXVII/1552
  - Minutes. 1939, février, février 1939; MC/ET/XXVII/1553
  - Minutes. 1939, mars, mars 1939; MC/ET/XXVII/1554
  - Minutes. 1939, avril, avril 1939; MC/ET/XXVII/1555
  - Minutes. 1939, 1er mai - 15 mai, 1er mai - 15 mai 1939; MC/ET/XXVII/1556
  - Minutes. 1939, 16 mai - 31 mai, 16 mai - 31 mai 1939; MC/ET/XXVII/1557
  - Minutes. 1939, 1er juin - 15 juin, 1er juin - 15 juin 1939; MC/ET/XXVII/1558
  - Minutes. 1939, 16 juin - 30 juin, 16 juin - 30 juin 1939; MC/ET/XXVII/1559
  - Minutes. 1939, juillet, juillet 1939; MC/ET/XXVII/1560
  - Minutes. 1939, août, août 1939; MC/ET/XXVII/1561
  - Minutes. 1939, septembre, septembre 1939; MC/ET/XXVII/1562
  - Minutes. 1939, octobre, octobre 1939; MC/ET/XXVII/1563
  - Minutes. 1939, novembre, novembre 1939; MC/ET/XXVII/1564
  - Minutes. 1939, décembre, décembre 1939; MC/ET/XXVII/1565
- Répertoires de Jean Charles Marie THIBAULT (XXVII), 23 septembre 1929 - 8 juillet 1939; MC/RE/XXVII/23 - MC/RE/XXVII/32
  Les répertoires de la période 10 septembre 1904 - 23 septembre 1929 sont manquants.
  - Répertoire. 1929, 23 septembre - 1930, 14 janvier, 23 septembre 1929 – 14 janvier 1930; MC/RE/XXVII/23
    Information concernant le document et la cotation:
    Le niveau inférieur de description, quand il existe, correspond aux mentions d'actes contenues dans le répertoire. Parmi celles-ci, certaines peuvent y être décrites de manière plus ou moins détaillées. Pour consulter l'acte proprement dit, il convient de rechercher la cote au niveau des articles (registres ou liasses) des minutes du notaires (cote de type 'MC/ET').
  - Répertoire. 1930, 14 janvier - 26 septembre, 14 janvier - 26 septembre 1930; MC/RE/XXVII/24
  - Répertoire. 1930, 26 septembre - 1931, 27 mars, 26 septembre 1930 - 27 mars 1931; MC/RE/XXVII/25
  - Répertoire. 1931, 27 mars - 1932, 3 février, 27 mars 1931 - 3 février 1932; MC/RE/XXVII/26
  - Répertoire. 1932, 3 février - 14 décembre, 3 février - 14 décembre 1932; MC/RE/XXVII/27
  - Répertoire. 1932, 15 décembre - 1933, 12 septembre, 15 décembre 1932 - 12 septembre 1933; MC/RE/XXVII/28
  - Répertoire. 1933, 12 septembre - 1935, 7 janvier, 12 septembre 1933 - 7 janvier 1935; MC/RE/XXVII/29
  - Répertoire. 1935, 7 janvier - 1936, 26 mars, 12 septembre 1933 - 7 janvier 1935; MC/RE/XXVII/30
  - Répertoire. 1936, 26 mars - 1937, 16 juillet, 26 mars 1936 – 16 juillet 1937; MC/RE/XXVII/31
  - Répertoire. 1937, 16 juillet - 1939, 8 juillet, 16 juillet 1937 - 8 juillet 1939; MC/RE/XXVII/32